臺灣桃園地方法院刑事判決　　　　　　　　　　　　 九十三年度訴字第八二六號
　　公　訴　人　臺灣桃園地方法院檢察署檢察官
　　被　　　告　甲○○
　　指定辯護人　本院公設辯護人乙○○
右列被告因違反毒品危害防制條例案件，經檢察官提起公訴（九十三年度偵字第三六
九四號），本院判決如左：
    主  文
甲○○共同運輸第三級毒品，處有期徒刑伍年陸月。
扣案第三級毒品愷他命伍拾陸包（合計淨重壹仟玖佰玖拾玖點肆公克，驗餘合計淨重
壹仟玖佰玖拾玖點貳伍公克）、膠布捌條，均沒收。
    事  實
一、甲○○因配偶係大陸籍人士，經常往來於兩岸之間，其為能在大陸地區尋找就業
    機會，遂於民國九十三年二月二十四日，先搭機至澳門，再由澳門搭車進入大陸
    地區之廣東省珠海市，嗣於同年月二十六日，甲○○在大陸地區廣東省珠海市某
    「天上人間」酒吧內，巧遇先前即已結識然未深交之真實姓名、年籍不詳年約三
    十歲綽號「阿光」（音譯）之大陸籍成年男子，二人閒聊間，「阿光」向甲○○
    提議，可由甲○○攜帶「阿光」所交付之物品來台以賺取報酬，甲○○應允後，
    「阿光」遂於同年三月一日，在廣東省珠海市某處，當面告知甲○○將於同年三
    月三日交付甲○○第三級毒品愷他命（ＫＥＴＡＭＩＮＥ），由甲○○攜帶進入
    台灣之我國境內，甲○○將愷他命攜帶入境台灣後，自會有人與其聯絡，事成之
    後，將會給付其新台幣（下同）八萬元作為報酬，甲○○明知愷他命係毒品危害
    防制條例所規定之第三級毒品，並為行政院依懲治走私條例第二條第四項規定公
    告之「管制物品項目及其數額」甲項第四款所列管制進出口之物品，禁止運輸、
    私運進口，仍為允諾，遂與綽號「阿光」之成年男子，基於共同私運管制進口物
    品即第三級毒品凱他命前來台灣之犯意聯絡，於同年三月三日，先由「阿光」以
    電話將甲○○約往位於廣東省珠海市某「阿光」租屋處內，由「阿光」將愷他命
    粉末共五十六包（合計淨重一千九百九十九點四公克），以白色膠布黏貼成八條
    ，每條上黏貼七包愷他命，再分別黏貼綑綁於甲○○之腹部，甲○○再穿上衣服
    加以掩飾，隨即由甲○○一人於當日先乘車至澳門後，再於是日十三時許，以先
    前甲○○在離開台灣前所自購之回台機票，自澳門搭乘復興航空公司ＧＥ三五四
    次班機，夾帶上開愷他命五十六包，於是日十五時二十分許，飛抵台灣地區桃園
    縣大園鄉「中正國際機場」，私運管制進口之第三級毒品愷他命進入我國國境。
    迨甲○○於中正機場辦理入境通關手續時，即為預先獲得甲○○將攜帶毒品回台
    線報之內政部警政署航空警察局（下稱航警局）安檢隊人員，會同財政部台北關
    稅局稽查人員，在中正國際機場第一航廈入境海關檢查室當場查獲，並扣得黏貼
    綑綁在甲○○腹部之Ｋ他命五十六包（合計淨重一千九百九十九點四公克，驗餘
    合計淨重一千九百九十九點二五公克）及黏貼愷他命粉末共五十六包所用之白色
    膠布八條。
二、案經內政部警政署航空警察局移送台灣桃園地方法院檢察署檢察官偵查起訴。
    理  由
一、右揭犯罪事實，業據被告甲○○於內政部警政署航空警察局安檢隊訊問、檢察官
    訊問及本院審理時坦承不諱，並有扣案黏貼綑綁在甲○○腹部之愷他命五十六包
    可稽，該五十六包愷他命經送請鑑定結果，均含第三級毒品愷他命成分（合計淨
    重一千九百九十九點四公克，驗餘淨重一千九百九十九點二五公克，純度百分之
    七十九點七），有內政部警政署刑事警局九十三年四月二十七日刑鑑字第Ｚ00
    0000000號鑑定通知書一紙在卷為憑，復有台北關稅局扣押貨物、運輸工
    具收據及搜索筆錄一份、甲○○之入出境記錄查詢一份、現場查獲照片六幀在卷
    及供黏貼上開愷他命之用之膠布八條扣案足憑，足認被告自白與事實相符而可採
    信，事證明確，被告犯行洵堪認定，應依法論科。
二、按愷他命（ＫＥＴＡＭＩＮＥ）為毒品危害防制條例第二條第二項第三款所稱之
    第三級毒品，並為行政院依據懲治走私條例第二條第四項授權公告之「懲治走私
    條例公告管制物品項目及其數額」，其中甲項管制進出口物品第四款所列之毒品
    ，不得運輸亦不得私運進口。又自大陸地區私運物品進入台灣地區者，以私運物
    品進口論，懲治走私條例第十二條亦有規定。則由大陸地區經由澳門地區私運管
    制進口物品進入台灣地區，自應適用懲治走私條例規定處斷。被告將本件含第三
    級毒品愷他命之粉末自大陸地區經澳門地區私運進入臺灣地區，核其所為，係犯
    毒品危害防制條例第四條第三項之運輸第三級毒品罪及懲治走私條例第二條第一
    項之私運管制物品進口罪。被告甲○○就上揭私運管制進口之第三級毒品愷他命
    犯行，與已成年之「阿光」間，有犯意聯絡，先由「阿光」將上開毒品黏貼綑綁
    於甲○○之腹部，再由甲○○實施將該管制進口之第三級毒品由大陸地區經澳門
    地區私運入境，為共同正犯。被告係以一個私運之行為，同時觸犯懲治走私條例
    第二條第一項之私運管制物品進口罪及毒品危害防制條例第四條第三項之運輸第
    三級毒品罪，應依想像競合犯之規定，從一重之運輸第三級毒品罪處斷。爰審酌
    被告為謀己私，罔顧法律私運第三級毒品來台，數量龐大，如流入市面，將加速
    毒品之泛濫，可能因此而危害國人健康非淺，惟念其因一時失慮始運輸毒品入境
    ，而所輸入運輸之毒品尚未流入市面即為警查獲，所生損害非鉅及其於犯罪後尚
    能坦承犯行，態度良好等一切情狀，並認檢察官求處之刑為適當，量處如主文所
    示之刑。
三、次按愷他命為第三級毒品，非屬毒品危害防制條第十八條第一項前段規定應沒收
    銷毀之查獲之第一、二級毒品。同條項中段所定查獲之第三、四級毒品，沒入銷
    毀之規定乃行政罰，非刑罰之從刑，查獲之第三級毒品亦不得依該規定諭知沒入
    銷毀。本件扣案之愷他命五十六包（合計淨重一千九百九十九點四公克，驗餘淨
    重一千九百九十九點二五公克，純度百分之七十九點七）、膠布八條，為供被告
    運輸毒品犯罪所用之物，均為共犯即大陸地區「阿光」成年男子所有，且係供被
    告運輸之毒品及黏藏毒品以利運輸犯罪所用之物，均係供犯罪所用之物，已據被
    告於警訊及本院審理中供明在卷，應依毒品危害防制條第十九條第一項之規定，
    均併予宣告沒收，且上開等物既已扣案，而無全部或一部不能沒收情形，無庸依
    毒品危害防制條例第十九條第一項另諭知如全部或一部不能沒收時追徵其價額或
    以其財產抵償之。
據上論斷，應依刑事訴訟法第二百九十九條第一項前段，毒品危害防制條第四條第三
項、第十九條第一項，懲治走私條例第二條第一項、第十一條，刑法第十一條前段、
第二十八條、第五十五條，判決如主文。
本案經檢察官洪景明到庭執行職務。
中      華      民      國      九十三      年     七    月   十三    日
                                臺灣桃園地方法院刑事第三庭
                                    審判長法  官  謝順輝
                                          法  官  楊晴翔
                                          法  官  尹  良
右正本證明與原本無異。
如不服本判決，應於判決送達後十日內向本院提出上訴狀( 應附繕本 )，上訴於
臺灣高等法院。
                                          書記官  廖宜政
中      華      民      國      九十三      年     七    月   十三    日
附論罪科刑法條：
毒品危害防制條例第四條第三項
製造、運輸、販賣第三級毒品者，處五年以上有期徒刑，得併科新臺幣五
百萬元以下罰金。
懲治走私條例第二條第一項
私運管制物品進口、出口逾公告數額者，處七年以下有期徒刑，得併科新
臺幣三百萬元以下罰金。
